最高法院刑事判決                              八十八年度台上字第三八二二號
    上  訴  人  甲○○
右上訴人因偽造文書案件，不服台灣高等法院高雄分院中華民國八十八年一月二十日
第二審判決（八十七年度上訴字第一八六五號，起訴案號：台灣高雄地方法院檢察署
八十六年度偵字第一六八三八、一八一四六號），提起上訴，本院判決如左：
    主  文
上訴駁回。
    理  由
按刑事訴訟法第三百七十七條規定，上訴於第三審法院，非以判決違背法令為理由，
不得為之。是提起第三審上訴，應以原判決違背法令為理由，係屬法定要件。如果上
訴理由狀並未依據卷內訴訟資料，具體指摘原判決不適用何種法則或如何適用不當，
或所指摘原判決違法情事，顯與法律規定得為第三審上訴理由之違法情形，不相適合
時，均應認其上訴為違背法律上之程式，予以駁回。本件原判決綜合調查證據之結果
，認上訴人甲○○共同連續並牽連犯有刑法第二百十六條第二百十一條行使偽造公文
書，足以生損害於他人罪，第一百三十八條毀壞公務員委託第三人掌管文書罪，及電
業法第一百零六條第三款之竊電罪之事實，因而撤銷第一審之科刑判決，改判仍依牽
連犯關係，從一重之前罪處斷，量處有期徒刑壹年，扣案電號00000000方形
電表上偽造之封印鉛塊參個，及電號00000000電表上偽造之封印鉛塊壹個，
均沒收，已詳敘認定犯罪事實之依據及憑以認定之理由，並對上訴人否認犯罪之辯詞
，如何不足採信，均已依據卷內資料予以指駁及說明，從形式上觀察，原判決並無違
背法令情形。上訴意旨謂上訴人僱請蔡添進修繕電表，蔡添進僅更換表前開關，並未
拆封電表，不致使電表計量失準，是上訴人與蔡添進間無共犯關係等語，係就原判決
已詳為論斷與說明之事項，再為事實上之爭執，殊非適法之第三審上訴理由。至上訴
人與蔡添進間具有共犯關係，原判決已在理由二詳述其調查審認之意見，難謂有認定
事實不憑證據之違法。此外，上訴人徒憑己意，對原審職權之適法行使及原判決理由
已詳為論斷之事項，任意爭辯，顯與法定上訴第三審之形式要件不符，其上訴違背法
律上之程式，應予駁回。本件係從程序上駁回，上訴人提出證明書二份及台灣高雄地
方法院通知等件，並謂其無前科，家累甚重，及已與台灣電力公司達成和解等由請求
諭知緩刑，無從審酌，附為敘明。
據上論結，應依刑事訴訟法第三百九十五條前段，判決如主文。
中      華      民      國    八十八    年      七      月     十五     日
                              最高法院刑事第七庭
                                  審判長法官  謝  家  鶴
                                        法官  洪  文  章
                                        法官  花  滿  堂
                                        法官  陳  世  淙
                                        法官  洪  佳  濱
      右正本證明與原本無異
                                              書  記  官
中      華      民      國    八十八    年      七      月    二十六    日
